【裁判字號】    95,訴,563
【裁判日期】    950628
【裁判案由】    毒品危害防制條例
【裁判全文】
臺灣臺中地方法院刑事判決               95年度訴字第563號
公  訴  人  臺灣臺中地方法院檢察署檢察官
被      告  甲○○
                    （現另案在臺灣臺中監獄執行）
上列被告因毒品危害防制條例案件，經檢察官提起公訴（95年度
毒偵字第275號），暨聲請併案辦理（95年度毒偵字第1589、192
3號），被告於準備程序中就被訴及聲請併案辦理之事實均為有
罪之陳述，受命法官於聽取當事人之意見後，由本院合議庭裁定
改依簡式審判程序審理，本院判決如下：
    主  文
甲○○連續施用第一級毒品，處有期徒刑壹年陸月。扣案之海洛
因貳拾包（淨重計貳拾捌點壹伍公克）均沒收銷燬之，海洛因包
裝袋貳拾個、電子磅秤壹臺，均沒收。又連續施用第二級毒品，
處有期徒刑壹年。扣案之甲基安非他命參拾包（含袋重計捌拾肆
點肆壹公克）均沒收銷燬之，玻璃球壹個沒收。應執行有期徒刑
貳年肆月。扣案之海洛因貳拾包（淨重計貳拾捌點壹伍公克）、
甲基安非他命參拾包（含袋重計捌拾肆點肆壹公克）均沒收銷燬
之，海洛因包裝袋貳拾個、電子磅秤壹臺、玻璃球壹個，均沒收
。
    犯罪事實
一、甲○○於民國94年間，曾因施用毒品案件，經本院裁定送觀
    察、勒戒後，無繼續施用毒品之傾向，於94年11月9日執行
    完畢釋放。猶不知悔改，復基於施用第一級及第二級毒品之
    概括犯意，自94年11月底某日起至95年4月8日上午9時許止
    ，在其臺中縣烏日鄉○○路611號11樓之16居處，以將第一
    級毒品海洛因摻入香菸內抽吸，將第二級毒品甲基安非他命
    放在玻璃球內再以火燒烤待產生白煙後吸用該煙霧之方式，
    連續施用海洛因及甲基安非他命各多次。嗣於95年1月5日
    17時許，在其前揭居處為警搜索查獲，並扣得其施用剩餘疑
    似海洛因之白粉十包（含袋重計26.95公克）、甲基安非他
    命十八包（含袋重計34.06公克），95年3月7日18時50分
    許，在臺中縣烏日鄉○○路○段378號7-11便利商店前，為警
    發現可疑而查獲，並扣得其所有供施用海洛因所用之電子磅
    秤一臺、供施用甲基安非他命用之玻璃球一個，及施用剩餘
    疑似海洛因之白粉十四包（含袋重計19.9公克）、甲基安非
    他命五包（含袋重計12公克），95年4月8日17時20分許，
    在臺中市○○區○○街118號前，為警發現可疑而查獲，並
    扣得其施用剩餘疑似海洛因之白粉九包（含袋重65.8公克）
    、甲基安非他命一包（含袋重23.15公克）。
二、案經臺中縣警察局烏日分局、清水分局、臺中市警察局第五
    分局報請臺灣臺中地方法院檢察署檢察官偵查起訴暨聲請併
    案辦理。
    理  由
一、上開犯罪事實業據被告甲○○於警詢、檢察官偵訊中及本院
    審理時自白不諱，且三次查獲被告後警察採其尿液送鑑驗結
    果，均呈嗎啡及甲基安非他命陽性反應，此有詮昕科技股份
    有限公司及中山醫學大學附設醫院藥物檢測中心所出具之濫
    用藥物尿液檢驗報告三紙附卷可稽（參第54號核交卷第27頁
    、本院卷第66、68頁），並有扣案之疑似海洛因之白粉三十
    三包、甲基安非他命二十四包、電子磅秤一臺、玻璃球一個
    足憑。而該三十三包疑似海洛因之白粉分三次送鑑定結果，
    認95年1月5日所扣到之十包中，有四包含第一級第六項毒
    品海洛因成分（淨重計10.52公克），另六包含第二級第八
    十九項毒品甲基安非他命成分（含袋重計15.2公克），95
    年3月7日所扣到之十四包，均含第一級第六項毒品海洛因成
    分（淨重計16.33公克），95年4月8日所扣到之九包中，
    有二包含第一級第六項毒品海洛因成分（淨重計1.3公克）
    ，另七包均未發現法定毒品成分，此有法務部調查局95年3
    月8日調科壹字第120017414號、95年4月28日調科壹字第120
    017796號、95年5月3日調科壹字第120017919號鑑定通知書
    在卷可佐（參本院卷第18、67、80頁），足徵被告自白與事
    實相符。又被告於94年間，曾因施用毒品案件，經本院裁定
    送觀察、勒戒後，無繼續施用毒品之傾向，於94年11月9日
    執行完畢釋放乙情，有被告之全國施用毒品案件紀錄表及臺
    灣高等法院被告前案紀錄表各一份存卷足參。被告於觀察、
    勒戒執行完畢釋放後，五年內再犯毒品危害防制條例第10條
    之罪，事證已臻明確，犯行應堪認定。
二、核被告所為，係犯毒品危害防制條例第10條第1項之施用第
    一級毒品罪、同條第2項之施用第二級毒品罪。其因施用海
    洛因、甲基安非他命而持有第一級毒品及第二級毒品之行為
    ，各為施用第一級、第二級毒品行為所吸收，均不另論罪。
    又(1)被告多次施用第一級及第二級毒品之犯行，各時間緊接
    ，方法相同，觸犯構成要件相同之罪名，各顯係基於概括犯
    意為之，各應依連續犯規定論以一罪，並加重其刑。(2)被告
    所犯二罪，係犯意各別，行為互異，應予分論併罰。(3)起訴
    書雖載被告自94年11月間起至同年95年1月5日12時止，連續
    施用海洛因及甲基安非他命各多次，惟本院前揭認定之被告
    施用第一級及第二級毒品時間，業據被告自白在卷，復經公
    訴人聲請併案辦理（犯罪事實欄、時間被查獲部分），
    且與起訴書所載之時間未重疊部分之施用行為，與起訴事實
    有連續犯之裁判上一罪關係，為起訴效力所及，本院自得併
    予審理。爰審酌被告犯後坦認所為態度良好，所為並未積極
    侵害他人權益，惟被查扣毒品數量甚多被告毒癮應不輕等一
    切情狀，分別量處如主文所示之刑，並定其應執行之刑。蒞
    庭公訴人雖請求就施用第一級毒品部分處有期徒刑二年二月
    ，惟本院忖諸被告尚不曾因施用第一級毒品之行為，經法院
    判處過刑罰，此有臺灣高等法院被告前案紀錄表在卷可證等
    情，認被告就施用第一級毒品部分，尚非積重難返，前揭所
    科之刑，已足收懲儆之效，公訴人所求稍嫌過重，不足憑採
    ，附此敘明。扣案之海洛因二十包（淨重計28.15公克）、
    甲基安非他命三十包（含袋重計84.41公克），依毒品危害
    防制條例第18條第1項前段之規定，均應併予宣告沒收銷燬
    之，盛裝前揭海洛因之袋子二十個、電子磅秤一臺，均係被
    告所有供施用海洛因所用之物，玻璃球一個，係被告所有供
    施用甲基安非他命所用之物，此經被告陳明在卷，依刑法第
    38條第1項第2款之規定，亦均併為沒收之宣告。另警察雖於
    犯罪事實欄時間查獲被告時，尚扣得疑似海洛因之白粉一
    包、注射針筒二支、分裝袋二包，於犯罪事實欄時間查獲
    被告時，尚扣得疑似海洛因之白粉七包等物。惟犯罪事實欄
    時間被查獲之該包疑似海洛因之白粉及注射針筒二支，均
    係與被告一起被查獲之張嘉宏所有，此經被告及張嘉宏於警
    詢中陳述在卷（參清水分局警卷第18頁筆錄），並經臺中縣
    警察局清水分局在刑事案件移送書中記載明確，而該二包分
    裝袋經本院當庭勘驗結果，均係未使用過之新品，均顯尚未
    供被告施用毒品分裝所用，犯罪事實欄時間被查獲之疑似
    海洛因之白粉七包，經鑑定結果均無任何法定毒品成分（詳
    前鑑定書），也查無與被告施用毒品有關聯之任何證據，該
    些扣案物均與沒收之要件不符，均非能併予宣告沒收。
據上論斷，應依刑事訴訟法第273條之1第1項、第299條第1項前
段，毒品危害防制條例第10條第1項、第2項、第23條第2項、第
18條第1項前段，刑法第11條、第56條、第51條第5款、第38條第
1項第2款，判決如主文。
中    華    民    國    95    年    6     月    28    日
                             法  官  李秋娟
上為正本係照原本作成
如不服本判決，應於判決送達後十日內向本院提出上訴狀，上訴
於臺灣高等法院臺中分院( 須附繕本 )。
                             書記官  吳慕先
中    華    民    國    95    年    6     月    28    日
附錄論罪科刑法條
毒品危害防制條例第10條
施用第一級毒品者，處6月以上5年以下有期徒刑。
施用第二級毒品者，處3年以下有期徒刑。


司法院資訊處製作；財團法人民間司法改革基金會備份。
